---
title: "Introdução a Métodos Computacionais para Ciência Sociais"
subtitle: "Research Speed Dating"
author: "Tiago Ventura"
institute: "CPDOC-FGV"
date: ""
output:
  xaringan::moon_reader:
    css: ["default", "styles.css", "fontsrladies.css"]
    lib_dir: libs
    nature:
      highlightStyle: github
      highlightLines: true
      countIncrementalSlides: false
editor_options: 
  chunk_output_type: console
---
```{r setup, include=FALSE}
options(htmltools.dir.version = FALSE)
knitr::opts_chunk$set(message=FALSE, warning = FALSE, error = FALSE, cache = TRUE, 
                      out.width = "50%")

``` 



```{r knitr_init, echo=FALSE, cache=FALSE}

library(knitr)
library(rmdformats)

## Global options
opts_chunk$set(cache=TRUE,
               prompt=FALSE,
               comment=NA,
               message=FALSE,
               warning=FALSE)


```

# Plano de Hoje:

Hoje nosso plano é simples:

**Vamos formar os grupos do trabalho final do curso**

---
class:center, middle, inverse

# Research Speed Dating

---
## Como funciona?

1. Vocês irão preencher uma tabela com seus interesses e dizer sim(1) ou não(0) aos interesses dos seus colegas. 

2. Com essa matrix, vou usar um algoritimo para encontrar os grupos mais semelhantes e mais diferentes de acordo com seus interesses. 

3. Vocês se dividirão nestes grupos e discutirão idéias de pesquisa por 30 minutos. 

4. Ao fim de cada discussão, voltaremos à sala, e vocês vão falar um pouco de suas idéias. 


---
## Exemplo de planilha

Clique [aqui](https://docs.google.com/spreadsheets/d/1mJeOyBIN43CbmcJWASvcbwexLZ9Cobt0fXizNBh9KgY/edit?usp=sharing)

---
class: middle, center


## Exemplos de Trabalhos Finais. 

--

#### Precisa ter Dados.

--

#### Pode ser um estudo de caso (com dados)

--

#### Pode consistir montar um banco de dados - com dados =) 

--


---
class: middle, inverse, center

## Preencham seus interesses. 

---
class: middle, invert, center

## Discussão I

---
class: middle, invert, center

## Discussão II

---
## E agora?

Enviem-me suas decisões de grupo até sexta feira. Quais as regras?

1. No máximo 3 pessoas por grupo. 

2. Pode fazer individual. 

3. Em junho, teremos uma semana exclusiva para os trabalhos finais. 

4. Apresentação final, com resultados iniciais, na semana de 21 de Junho. 





