---
title: "Introdução a Métodos Computacionais para Ciência Sociais"
subtitle: "Tutorial Aulas Aplicadas"
author: "Tiago Ventura"
institute: "CPDOC-FGV"
date: ""
output:
  xaringan::moon_reader:
    css: ["default", "styles.css", "fontsrladies.css"]
    lib_dir: libs
    nature:
      highlightStyle: github
      highlightLines: true
      countIncrementalSlides: false
editor_options: 
  chunk_output_type: console
---
```{r setup, include=FALSE}
options(htmltools.dir.version = FALSE)
knitr::opts_chunk$set(message=FALSE, warning = FALSE, error = FALSE, cache = TRUE, 
                      out.width = "50%")

``` 



```{r knitr_init, echo=FALSE, cache=FALSE}

library(knitr)
library(rmdformats)

## Global options
opts_chunk$set(cache=TRUE,
               prompt=FALSE,
               comment=NA,
               message=FALSE,
               warning=FALSE)


```

# Plano de Hoje:

- Aulas Aplicadas.

- Divisão de Tarefas

- Como apresentar um texto. 

- Exercício de APIs.

---
class:center, middle, inverse

# Parte II: CSS Aplicada. 

---
## Aulas CSS Aplicada. 

Nas próximas cinco semanas veremos exemplos de pesquisa aplicada em CSS. 

- Análise de Dados do Twitter.

- Experimentos digitais e de campo. 

- Métodos Computacionais para Análise de Texto.

- Antropologia Digital e Bias Algorítimico.

---

class: center, middle

--

## O que eu espero de vocês?

--

Ler todos os textos. **Absolutamente fundamental.**

--

Apresentar (coordenar a discussão)  de um dos textos. 

--

Participação em aula. **Muitas e Muitas Perguntas.**

--

---
class: center, middle

## [Divisão dos Textos](https://fgvintrocss.netlify.app/)

---

## Como ler um texto? Quatro perguntas.

<br>
--

1. Qual a principal pergunta de pesquisa? 

2. Qual o desenho de Pesquisa? Dados (quais, como conseguiu, de onde vieram) e Métodos. 

3. Qual o principal resultado?

4. Adaptaria para sua pergunta de pesquisa?

--
<br><br><br>

**Eu espero todos os alunos-as terem estas quatros respostas em sala**

--
---

## Como Apresentar um texto?

- 3-5 slides. 

- Foco nas perguntas acima. 

- 10 minutos. Máximo. 

- Depois vamos discutir juntos. 

---
class: inverse, middle, center

# Teremos Convidados.

--

## Mini-curso com a Pós-graduação 

--

## E com o Professor Jairo Nicolau

--

---

# Exercício 

- Pratique o que aprendemos buscando informações na API do Congresso. Aqui segue o endereço da [API](https://dadosabertos.camara.leg.br/swagger/api.html). O desafio é você conseguir acertar alguns requests usando GET e depois limpar os dados do json. 
  - Dica 1: Esta é a base dos endpoints. "https://dadosabertos.camara.leg.br/api/v2/"

```{r eval=FALSE, echo=FALSE}

```

- Encontre uma API com um pacote de R escrito. Instale o pacote, e utilize-o corretamente. A API do [new york times](https://github.com/mkearney/nytimes), o [youtube](https://cran.r-project.org/web/packages/tuber/vignettes/tuber-ex.html), o [google maps](https://github.com/dkahle/ggmap), o [twitter](https://github.com/ropensci/rtweet) e o [spotify](https://www.rcharlie.com/spotifyr/index.html) podem ser boas opções. Façam o cadastro necessário, acessam suas senhas, e brinquem com as apis. 




