---
title: "Introdução a Método Computacionais para as Ciências Sociais: Exercício 4"
author: "Tiago Ventura"
output: html_document
date: ""
---

```{r setup, include=FALSE}
knitr::opts_chunk$set(echo = TRUE, eval = FALSE )
```

## Introduções. 
  
Seguimos com nossas instruções. 

- Entrega dos exercícios até sexta-feira, meia noite. 

- Entrega com documento em formato pdf. 

- Entrega via slack. 

Divirtam-se. 

## Banco de dados

Neste exercícios, usaremos mais uma vez o pacote do cepesp para baixar dados eleitorais do Brasil. Portanto, rode o código abaixo para fazer o download dos bancos de dados. 

Estamos utilizando os dados de candidatos e de declaração de bens. Ambos no nível do Rio de Janeiro.

```{r}
# instale caso você não tenha o pacote. 

# if (!require("devtools")) install.packages("devtools")
# devtools::install_github("Cepesp-Fgv/cepesp-r")

library(cepespR)
library(tidyverse)
# Banco Votos Deputado
candidatos <- get_candidates(year=2018, position="Federal Deputy") %>% 
                as_tibble()

# Banco Bens Candidatos
bens <- get_assets(year = 2018, state = "RJ")   %>%
                as_tibble()
```

## Questão 1.

Usando o banco bens. 

- Agregue o banco de dados e crie um novo banco com a soma do valor dos bens declarados por candidato.

```{r}
# Dica: Use este código para limpar a variável VALOR_BEM. Tente entender o que estou fazendo neste código. 
bens <- bens %>%
  mutate(VALOR_BEM=str_remove_all(VALOR_BEM, "\\."), 
         VALOR_BEM=str_replace_all(VALOR_BEM, ",", "\\."), 
         VALOR_BEM=parse_number(VALOR_BEM)       ) %>%

# responda o restante aqui.

```

- Faça um merge entre o banco de candidatos e o seu nome banco de bens declarados

```{r}
# Dica: O banco de candidatos é nacional e o de bens é estadual
# Dica II: O banco final terá alguns missings. Não se preocupe com isso. 

# responda aqui.

```

## Questão 2

Usando este novo banco, responda:

- Qual candidato declarou mais bens?

```{r}
# responda aqui.

```

- Qual partido possui em números absolutos maior declaração de bens?

```{r}
# Dica= Use sum(x, na.rm=TRUE) para fazer somas desconsiderando os valores missings

# responda aqui
```


- Quem declara mais bens, homens ou mulheres?
```{r}
# Responda aqui
```


## Questão 2

Usando o banco de dados *billboard* do pacote `tidyr`, responda:

```{r}
library(tidyr)
construction
# responda aqui
```

- Este banco de dados está no formato tidy? Sim ou não? E porquê?

- Caso você responda que este banco de dados não está no formato tidy, use `pivot_longer()` para converter este banco de dados para tidy. 

```{r}

# Dica: A solução mais intuitiva irá usar pivot_longer duas vezes. 

# Responda


```

## Ponto Extra

Para ganhar pontos extras, use as funções do tidyr para converter o banco de dados *fishencounters* abaixo para um banco no formato aberto (wide) onde a coluna station será aberta em um conjunto de variáveis dummies (valores iguais a zero ou um)

```{r}
fish_encounters

# responda aqui

```
