---
title: "Introdução a Método Computacionais para as Ciências Sociais: Exercício 2"
author: "Tiago Ventura"
output: html_document
---

```{r setup, include=FALSE}
knitr::opts_chunk$set(echo = TRUE)
```


## Questão 1

Baixe este banco de dados [mtcars](https://www.dropbox.com/s/zks9aom2ff085uw/mtcars.csv?dl=0). Abra ele usando a função read.csv. Depois, descreve a classe de cada coluna deste banco. 

```{r}
d <- read.csv("mtcars.csv")
glimpse(d)
```

## Questão 2.

Faça o mesmo para um banco de dados em outro formato. Pode ser Stata, excel, arquivo de R. Qualquer um. Use um pouco de google e você encontrará uma solução.  Você pode usar qualquer banco seu ou que você encontrar na internet. 

```{r}
# dado salvo com rdata
load("effective_number_candidates.Rdata")
```

## Questão 3

Crie um banco de dados com três variáveis: nome, sobrenome e data de nascimento. Inclua neste banco de dados você, e mais 5 amigos. Depois de criar o banco, filtre este banco para exibir somente as suas informações. 

```{r}
d <- data.frame(nome=c("Tiago", "Rafaela", "Bernardo", "Talita", "Bruno"), 
                sobrenome=c("Ventura", "Rodrigues", "Cotrim", "Tanscheit", "Moreno"), 
                nasc=c("30-12-1986", "08-07-1988", "02-12-1984", "09-11-2000", "20-10-1982"))

d[d$nome=="Tiago",]
```


## Questao 4.

Escreve um loop usando o banco de dados mtcars da questão 1. 

- Computar a média de cada coluna no banco utilizado na primeira questão.

- Determinar a classe de cada coluna. 

- Determinar o número de valores únicos de cada coluna

Dica I: Você pode usar três loops, ou você pode usar o mesmo loop salvando cada informação em um objeto diferente. 

Dica II: Lembre-se de criar seus objetos para salvar fora do loop.

```{r}

# Create containers
m=c()
class_ <- c()
unique_v <- c()

# Iterate for each collumn.
for(i in 1:ncol(mtcars)){
temp = mtcars[,i]  
m[i]=mean(temp)
class_[i]=class(temp)
unique_v[i]=length(unique(temp))
}

#Print
m
class_
unique_v

```


## Questão 5.

Escreva uma função para calcular a variância de um vetor numérico. 

A formula variância é:

$$
Var = \sum \frac{(x_{i}-\bar{x})^2}{n}
$$

```{r}

var_t <- function(x){
numerator = sum((x-mean(x))^2)
denominator=length(x)
variance=numerator/denominator

# retorno
return(variance)
}

var_t(c(1:10))
```

## Questão 6: Ponto Extra, Não obrigatória. 

Escreve uma função para adivinhar quais cidades Eu - Tiago - já morei. 


O input da sua função deve ser qualquer variável de text. E o output deve ver uma valor lógico - TRUE/FALSE - respondendo se eu morei na cidade referente ao seu input.

Para facilitar um pouco, vou criar um vetor com todas as cidades em que morei, e um exemplo dos resultados que espero da função. 


#### Exemplo de função
```{r eval=FALSE}

cidades_onde_morei <- c("Belém", "São Paulo", "Rio de Janeiro", "Berlim", "Brasília", "Washington - DC")

# função

tiago_morou("niteroi")
# [1] FALSE. 

tiago_morou("São Paulo")
# [1] TRUE. 


```

Sua vez:

```{r}
tiago_morou <- function(x){

# Cre
cidades_onde_morei <- c("Belém", "São Paulo", "Rio de Janeiro", "Berlim", "Brasília", "Washington - DC")

if("Rio de Janeiro"%in%cidades_onde_morei){
  print(TRUE)
} else FALSE

}
tiago_morou("Rio de Janeiro")
```






#### Até a próxima!


