---
title: "Introdução a Método Computacionais para as Ciências Sociais: Exercício 5"
author: "Tiago Ventura"
output: html_document
date: ""
---

```{r setup, include=FALSE}
knitr::opts_chunk$set(message = FALSE)
```

## Introduções. 
  
Seguimos com nossas instruções. 

- Entrega dos exercícios até sexta-feira, meia noite. 

- Entrega com documento em formato pdf. 

- Entrega via slack. 

Divirtam-se. 

Neste exercício, a idéia fundamental é que vocês repliquem três exemplos de gráficos que eu colocarei aqui. 

Todos so gráficos vem de bancos de dados criados por mim. 

É importante que vocês acertem:

- As representações gráficas (x, y, fill, color)

- As formas geométricas (geoms). 

- As quebras de gráficos (facets, coord_flip, entre outros.)

**Não me importa a customização que escolherem**. 

Divirtam-se!

## Gráfico 1. 

Reproduzam este gráfico:

```{r echo=FALSE}
library(tidyverse)

set.seed(123)
x <- rnorm(1000)
y <- 1 + 2*x + 1*x^2 - .5*x^3  + rnorm(1000,sd=3)
dados  <- tibble(y,x) %>% 
  mutate(color = ifelse(x>=0,"Pos-Tratamento","Pre-Tratamento"),
         y = ifelse(x>=0,y+5,y),
         color = fct_rev(color))

ggplot(dados, aes(x,y,color=color,pch=color)) +
  geom_point(size=3,alpha=.5) +
  geom_smooth() +
  theme_minimal() +
  scale_color_manual(values=c("grey30","steelblue")) +
  labs(color="",pch="",x="X",y="Y",
       title="Regressão Discontinuada",
       caption = "\nSource: Eric Dunford") +
  theme(legend.position = "bottom",
        plot.title = element_text(size=20,family='serif'),
        text = element_text(size=20,family='serif'),
        axis.text = element_text(size=18,family='serif'),
        axis.title = element_text(size=18,family='serif'))

```

#### Dados

```{r}
library(tidyverse)
set.seed(123)
x <- rnorm(1000)
y <- 1 + 2*x + 1*x^2 - .5*x^3  + rnorm(1000,sd=3)
dados  <- tibble(y,x) %>% 
  mutate(color = ifelse(x>=0,"Pos-Tratamento","Pre-Tratamento"),
         y = ifelse(x>=0,y+5,y),
         color = fct_rev(color))

# Gráfico Aqui:


```
## Gráfico 2. 

Reproduzam este gráfico:

```{r, echo=FALSE}
dados <- pmap_df(list(x=c(0, 0.2, 0.5, 0.7), 
              y=runif(4, 0.1, 0.5),  
              z=c("A", "B", "C", "D"), 
              w=c("1998", "2002", "2006", "2010")),
              function(x, y, z, w) tibble(votacao=rnorm(1000, x, y), 
                                    partido=z, ano=w))

ggplot(dados, aes(x=votacao, fill=partido)) +
  geom_density(alpha=.5) +
  theme_light() +
  facet_wrap(~ano) +
  scale_fill_brewer(palette="Set1")

```

#### Dados

```{r}
dados <- pmap_df(list(x=c(0, 0.2, 0.5, 0.7), 
              y=runif(4, 0.1, 0.5),  
              z=c("A", "B", "C", "D"), 
              w=c("1998", "2002", "2006", "2010")),
              function(x, y, z, w) tibble(votacao=rnorm(1000, x, y), 
                                    partido=z, ano=w))

# grafico aqui. 

```

## Gráfico 3. 

Reproduzam este gráfico:

```{r echo=FALSE}
library(gapminder)
gapminder %>%
  ggplot(data = gapminder, mapping = aes(x = year, y = gdpPercap)) +
  geom_line(color="gray70", aes(group = country)) +
    geom_smooth(size = 1.1, method = "loess", se = FALSE) +
    scale_y_log10(labels=scales::dollar) +
    facet_wrap(~ continent, ncol = 5) +
    labs(x = "Year",
         y = "Log GDP per capita",
         title = "GDP per capita on Five Continents")  +
  theme_minimal(base_size=10)

```

#### Dados

```{r}
library(gapminder)
gapminder
# grafico aqui
```

