---
title: "Introdução a Método Computacionais para as Ciências Sociais: Exercício 3"
author: "Tiago Ventura"
output: html_document
---

```{r setup, include=FALSE}
knitr::opts_chunk$set(echo = TRUE, eval=FALSE)
```

## Introduções. 

Seguimos com nossas instruções. 

- Entrega dos exercícios até sexta-feira, meia noite. 

- Entrega com documento em formato pdf. 

- Entrega via slack. 

Divirtam-se. 

## Banco de dados

Neste exercícios, usaremos o pacote do cepesp para baixar dados eleitorais do Brasil. Portanto, rode o código abaixo para fazer o download dos bancos de dados. 

```{r}
library(cepespR)

# Banco Candidatos Brasil inteiro
candidatos <- get_candidates(year=2018, position="Federal Deputy") %>% 
                as_tibble()

# Banco Votos
votos <- get_votes(year = 2018, position="Federal Deputy", state="RJ") %>%
            as_tibble()



```

## Questão 1.

Usando o banco de candidatos. 

- Quantos candidatos a deputados concorreram no Brasil em 2018 ?

```{r}
# responda aqui.

```

- Quantos partidos diferentes lançaram candidatos no Brasil ?

```{r}
# responda aqui.

```

- Qual o número de candidatos por Estado ?

```{r}
# responda aqui.

```



## Questão 2

Usando o banco de votos para Deputado Federal no Rio de Janeiro. 

- Quantos deputados receberam ao menos um voto ?

```{r}
# responda aqui
```

- Qual o candidato mais bem votado em números absolutos no Estado do Rio de Janeiro ?

```{r}
# responda aqui
```

- Quais os dez partidos com maior proporção de votos no Estado do Rio de Janeiro ?

```{r}
# responda aqui.

```

## Questão 3

Considerando a profissão dos deputados (disponível no banco de candidatos), qual a profissão que recebeu mais votos no Estado  do Rio de Janeiro?

```{r}

inner_join(candidatos, votos, by=c("SIGLA_UF"="UF", "NUMERO_CANDIDATO")) %>%
  group_by(DESCRICAO_OCUPACAO) %>%
  summarise(votos=sum(QTDE_VOTOS)) %>%
  arrange(desc(votos))

```


#### Até a próxima!


