---
title: "Introdução a Método Computacionais para as Ciências Sociais: Exercício 2"
author: "Tiago Ventura"
output: html_document
---

```{r setup, include=FALSE}
knitr::opts_chunk$set(echo = TRUE)
```

## Instruções.

Você pode responder este exercício baixando o RMD deste arquivo [aqui](exercicio-2.rmd), e abra em seu RStudio. Ou abrindo um novo .rmd em seu Rstudio. 

Ambas as opções são fáceis e igualmente aceitáveis. 

### Quando devo entregar os exercícios?

Até que eu indique o contrário, o prazo para entrega dos exercícios é sempre sexta-feira, até meia noite. Exercícios entregues depois terão a nota reduzida. 

### Onde devo entregar? 

Toda nossa comunicação será via nossa canal de Slack. Para entregar os exercícios, abra um chat privado comigo no slack, e entregue os exercícios. 

### Como devo entregar? 

Os exercícios devem ser entregues em formato PDF, gerados a partir de um arquivo de Rmarkdown. Essa rotina será fundamental para vocês se familiarizarem com a geração de documentos dinâmicos em markdown. 

Veremos somente na próxima aula como utilizar markdown. Por isto, neste exercício 2, sinta-se a vontade para entregar em outros formatos. 

No entanto, segue aqui um pequeno tutorial para caso você queira entregar usando markdown. 

### Passo 1. 

Faça o download deste arquivo no formato .Rmd

### Passo 2. 

Abra o arquivo rmd no Rstudio. 

### Passo 3

Altera o parametro `author` no topo do arquivo com seu nome. 

### Passo 4 

Apague todas essas instruções. (linha 23 até linha 70)

### Passo 5

Adicione seus códigos nos chuncks abaixo, tipo esse:

```{r}
#Responda aqui
```

E suas explicações em formato normal de texto. 

### Passo 6

Aperte knit, e altero of formato para PDF. 


## Questão 1

Baixe este banco de dados [mtcars](https://www.dropbox.com/s/zks9aom2ff085uw/mtcars.csv?dl=0). Abra ele usando a função read.csv. Depois, descreve a classe de cada coluna deste banco. 

```{r}
#Responda aqui
```

## Questão 2.

Faça o mesmo para um banco de dados em outro formato. Pode ser Stata, excel, arquivo de R. Qualquer um. Use um pouco de google e você encontrará uma solução.  Você pode usar qualquer banco seu ou que você encontrar na internet. 

```{r}
#Responda aqui
```

## Questão 3

Crie um banco de dados com três variáveis: nome, sobrenome e data de nascimento. Inclua neste banco de dados você, e mais 5 amigos. Depois de criar o banco, filtre este banco para exibir somente as suas informações. 

```{r}
#Responda aqui
```


## Questao 4.

Escreve um loop usando o banco de dados mtcars da questão 1. 

- Computar a média de cada coluna no banco utilizado na primeira questão.

- Determinar a classe de cada coluna. 

- Determinar o número de valores únicos de cada coluna

Dica I: Você pode usar três loops, ou você pode usar o mesmo loop salvando cada informação em um objeto diferente. 

Dica II: Lembre-se de criar seus objetos para salvar fora do loop.

```{r}
#Responda aqui
```


## Questão 5.

Escreva uma função para calcular a variância de um vetor numérico. 

A formula variância é:

$$
Var = \sum \frac{(x_{i}-\bar{x})^2}{n}
$$

```{r}
#Responda aqui
```

## Questão 6: Ponto Extra, Não obrigatória. 

Escreve uma função para adivinhar quais cidades Eu - Tiago - já morei. 


O input da sua função deve ser qualquer variável de text. E o output deve ver uma valor lógico - TRUE/FALSE - respondendo se eu morei na cidade referente ao seu input.

Para facilitar um pouco, vou criar um vetor com todas as cidades em que morei, e um exemplo dos resultados que espero da função. 


#### Exemplo de função
```{r eval=FALSE}

cidades_onde_morei <- c("Belém", "São Paulo", "Rio de Janeiro", "Berlim", "Brasília", "Washington - DC")

# função

tiago_morou("niteroi")
# [1] FALSE. 

tiago_morou("São Paulo")
# [1] TRUE. 


```

Sua vez:

```{r}
#Responda aqui
```






#### Até a próxima!


