---
title: "Introdução a Método Computacionais para as Ciências Sociais: Exercício 3"
author: "Tiago Ventura"
output: html_document
---

```{r setup, include=FALSE}
knitr::opts_chunk$set(echo = FALSE, eval=FALSE)
```

## Introduções. 

Seguimos com nossas instruções. 

- Entrega dos exercícios até sexta-feira, meia noite. 

- Entrega com documento em formato pdf. 

- Entrega via slack. 

Divirtam-se. 

## Banco de dados

Neste exercícios, usaremos o pacote do cepesp para baixar dados eleitorais do Brasil. Portanto, rode o código abaixo para fazer o download dos bancos de dados. 

```{r}
# instale caso você não tenha o pacote. 

# if (!require("devtools")) install.packages("devtools")
# devtools::install_github("Cepesp-Fgv/cepesp-r")

library(cepespR)
library(tidyverse)
# Banco Candidatos Brasil inteiro
candidatos <- get_candidates(year=2018, position="Federal Deputy") %>% 
                as_tibble()

# Banco Votos
votos <- get_votes(year = 2018, position="Federal Deputy", state="RJ") %>%
            as_tibble()



```

## Questão 1.

Usando o banco de candidatos. 

- Quantos candidatos a deputados concorreram no Brasil em 2018 ?

```{r}

# Uma linha por candidato. Basta ver o número de linhas. 
dim(candidatos)

# Ou para confirmar
n_candidatos <- candidatos %>%
                    distinct(CPF_CANDIDATO) 
dim(n_candidatos)

# Você vê aqui que há uma diferença pequena. Algumas entradas estão duplicadas. 
# isso é um exemplo do quanto você sempre deve checar seu banco! 
# Ambas as respostas são aceitáveis.

```

**Resposta: 8562 Candidatos.**


- Quantos partidos diferentes lançaram candidatos no Brasil ?

```{r}
# Usando group_by

partidos_n <- candidatos %>% 
              group_by(NUMERO_PARTIDO) %>%
              summarise(n=n())

# 35 Linhas = 35 partidos.

# Ou Count
candidatos %>% 
  count(NUMERO_PARTIDO) 

# Ou distinct
partidos <- candidatos %>%
            distinct(NUMERO_PARTIDO)
  
length(partidos$NUMERO_PARTIDO)
```

**Resposta: 35 Partidos**

- Qual o número de candidatos por Estado ?

```{r}

candidatos %>%
  group_by(SIGLA_UF) %>%
  summarise(n_candidatos=n())

```

**Resposta: A tabela acima apresenta os resultados**



## Questão 2

Usando o banco de votos para Deputado Federal no Rio de Janeiro. 

- Quantos deputados receberam ao menos um voto ?

```{r}
votos_mais1 <-votos %>%
  filter(QTDE_VOTOS > 0) %>%
  distinct(NUMERO_CANDIDATO)

dim(votos_mais1)
```

**Resposta: 1144, incluindo votos de legenda**


- Qual o candidato mais bem votado em números absolutos no Estado do Rio de Janeiro ?

```{r}
votos %>%
  group_by(NUMERO_CANDIDATO) %>%
  summarise(votos=sum(QTDE_VOTOS)) %>%
  arrange(desc(votos))

# Outra solução
votos %>%
  group_by(NUMERO_CANDIDATO) %>%
  summarise(votos=sum(QTDE_VOTOS)) %>%
  # usando a função top_n
  top_n(n=1, wt=votos)

```

**Resposta: Candidato de Número 1720. Como vocês devem lembrar, é o candidato Helio Barbosa do PSL**


- Quais os dez partidos com maior proporção de votos no Estado do Rio de Janeiro ?

```{r}
# Esta é mais complexa. Para começar, estou criando para vocês a variável partido. 
votos <- votos %>%
          # nova variável com os primeiros dois numeros de cada candidato
          # igual ao número do partido
          mutate(NR_PARTIDO=str_sub(NUMERO_CANDIDATO, 1, 2)) 

# Daqui pra frente é con vocês
votos %>%
  group_by(NR_PARTIDO) %>%
  summarise(votos_pt=sum(QTDE_VOTOS))

```

## Ponto Extra

Para ganhar pontos extras, tente responder estas questões que discutimos rapidamente em sala. 


Abra o banco de dados de candidatos a deputado federal no Rio de Janeiro. 

```{r}

dep_rio <- get_candidates(year=2018,
                          position="Federal Deputy") %>%
           as_tibble()
```


1 - Qual partido elegeu mais deputados? (3 linhas)

```{r}
# Dica: `data %>% filter(COD_SIT_TOT_TURNO==2 | COD_SIT_TOT_TURNO==3) =  filtra somente os eleitos. 

```

2 - Qual candidato gastou mais recursos ? (2-3 linhas)


```{r}
# Dica: `data %>% filter(COD_SIT_TOT_TURNO==2 | COD_SIT_TOT_TURNO==3) =  filtra somente os eleitos. 

```

3 - Qual valor médio declarado de gastos de campanha de acordo com o gênero dos candidatos? (3 linhas)


```{r}
# Dica: `data %>% filter(COD_SIT_TOT_TURNO==2 | COD_SIT_TOT_TURNO==3) =  filtra somente os eleitos. 

```


<!-- ## Questão 3 -->

<!-- Considerando a profissão dos deputados (disponível no banco de candidatos), qual a profissão que recebeu mais votos no Estado  do Rio de Janeiro? -->

<!-- ```{r} -->

<!-- ``` -->


#### Até a próxima!


